【裁判字號】    97,交聲,5
【裁判日期】    970129
【裁判案由】    違反道路交通管理處罰條例聲明異議
【裁判全文】
臺灣基隆地方法院交通事件裁定           97年度交聲字第5號
移送機關即
原處分機關  交通部公路總局臺北區監理所基隆監理站
異 議 人即
受 處 分人  甲○○
上列異議人即受處分人因違反道路交通管理處罰條例聲明異議案
件，對於交通部公路總局臺北區監理所基隆監理站中華民國96年
12月25日所為之裁決（基監字第裁42-A00000000號裁決書），聲
明異議，本院裁定如下：
    主  文
異議駁回。
    理  由
一、原處分意旨略以：本件受處分人即異議人甲○○（下稱異議
    人）於民國96年10月8日18時許，因將其所有車牌號碼2E-73
    66號自用小客車停放於臺北市○○○路○段133巷7弄23號前
    機車停車格上，經臺北市政府警察局松山分局執勤員警以「
    停車車種不依規定（佔用機車停車格）」之違規，拍照採證
    逕行掣單舉發，為此爰依違反道路交通管理處罰條例第56條
    第1項第9款規定，裁處異議人罰鍰600元等語。
二、異議意旨略以：(一)其車輛依規定並未超越停止線，若以車輛
    未依方式及方法停放，而逕行開單處罰過於勉強。(二)警方所
    說方式及方法並無細項可供遵循，況當時停放是於晚上，故
    下班人潮已過，實際並無停車人有此需求，所以無影響他人
    停車。(三)警方到場時，異議人也在現場，所以為求自保也照
    相存證，現在生活痛苦指數之高，應先勸導才是，而動不動
    就要百姓的血汗錢等語。
三、按汽車停車時，在停車場內或路邊准停車處所停車時，應依
    規定停放，不得紊亂；且應依停車時間、位置、方式及車種
    之規定，道路交通安全規則第112條第1項第14、16款分別定
    有明文。又汽車駕駛人停車時，停車時間、位置、方式、車
    種不依規定者，處600元以上1200元以下罰鍰，道路交通管
    理處罰條例第56條第1項第9款亦有明定。
四、經查：
  (一)本件異議人所駕駛之前揭自用小客車，於96年10月8日18時
    許，在臺北市○○○路○段133巷7弄23號前停車，且該車後
    車輛後之車身（即後保險桿部位）係在機車停車格內之事實
    ，為異議人所不爭，並有原舉發單位即臺北市政府警察局交
    通警察大隊96年11月8日北市警交大字第AO0000000號舉發違
    反道路交通管理事件通知單影本1紙暨本院依職權函請原舉
    發單位檢送本案違規舉發之交通違規現場採證照片正本2紙
    、臺北市政府警察局松山分局96年12月10日北市警松分交字
    第09632824300號函影本在卷可稽，是異議人確有在機車停
    車格內停車，亦即停車車種不依規定之違規行為甚明。
  (二)異議人雖辯稱：其車輛未超過停止線，若以車輛未依方式及
    方法停放，而逕行開單處罰，過於勉強，且停車方式及方法
    並無細項可供遵循，況當時是晚上，實際並無停車人有此需
    求，所以無影響他人停車云云。惟查，本件異議人係停車車
    種不依規定，亦即汽車未在汽車停車格內停車，而於機車停
    車格內停車之違規而遭舉發，並非該車未依規定方式及方法
    停放而遭開單舉發，故異議人以此辯稱，尚屬無據。又汽車
    駕駛人停車時，停車車種不依規定，並經警舉發者，即應科
    以罰鍰，前揭道路交通管理處罰條例第56條第1項第9款規定
    甚明，此規定係為保障各車種享有一定停車空間之合法權益
    ，至於其停車車種不依規定是否已實際發生妨礙或影響他車
    停放之結果，並非所問，況本件異議人停車時間係晚上6 時
    ，並非深夜時段，是異議人以舉發當時係晚間，並未影響他
    人停車云云聲明異議，亦屬無據。
  (三)異議人雖又辯稱：警方到場舉發時，異議人也在場，現今生
    活痛苦指數之高，警方應先勸導才是云云，惟本件員警告發
    時並未發現駕駛人，不符交通違規勸導項目，有臺北市政府
    警察局松山分局上述函在卷可稽，是異議人辯稱警方到場舉
    發時，其也在場云云，已難採信，且按違反道路交通管理事
    件統一裁罰基準及處理細則第12條第1項第6款係規定：深夜
    時段（零至六時）停車，有本條例第56條之情形（但併排停
    車、於身心障礙專用停車位違規停車或停車顯有妨礙消防安
    全之虞，或妨礙其他人車通行經人檢舉者，不在此限），而
    未嚴重危害交通安全、秩序或發生交通事故，且情節輕微，
    以不舉發為適當者，交通勤務警察或依法令執行交通稽查任
    務人員得對其施以勸導，免予舉發，然本件異議人停車之時
    段係在晚間6時許，並非深夜時段，自無上述勸導規定之適
    用，是警員未予勸導逕予舉發，於法自無不合，異議人以警
    方應先勸導云云聲明異議，並無理由。
五、綜上所述，異議人確有於上揭時地停車車種不依規定（汽車
    在機車格內停車）之違規行為，已堪認定。是原處分機關依
    道路交通管理處罰條例第56條第1項第9款規定，裁處異議人
    罰鍰600元，核無違誤，本件異議無理由，應予駁回。
據上論斷，應依道路交通案件處理辦法第19條，裁定如主文。
中    華    民    國    97    年    1     月    29    日
                  交通法庭法  官  王美婷
以上正本證明與原本無異。
對於本件裁定如有不服，應於送達後5日內，向本院提出抗告書
狀，敘述抗告之理由，抗告於臺灣高等法院。
中    華    民    國    97    年    1     月    29    日
                          書記官  明祖斌


司法院資訊處製作；財團法人民間司法改革基金會備份。
